【裁判字號】    98,交聲,3269
【裁判日期】    980930
【裁判案由】    交管條例聲異
【裁判全文】
臺灣板橋地方法院交通事件裁定        98年度交聲字第3269號
原處分機關  交通部公路總局臺北區監理所
異  議  人
即受處分人  甲○○
上列異議人即受處分人因違反道路交通管理處罰條例案件，對於
交通部公路總局臺北區監理所中華民國98年8 月13日所為之處分
（原處分案號：北監營裁字第裁40-A00000000號），聲明異議，
本院裁定如下：
    主  文
異議駁回。
    理  由
一、原處分機關處分意旨略以：異議人即受處分人甲○○所有之
    車牌號碼087-B6號營業一般小客車，於民國98年7 月5 日5
    時32分許，於臺北市○○路○ 段53號前（快車道）經臺北市
    政府警察局交通警察大隊員警舉發「限速50公里，經測速75
    公里，超速20公里以上未滿40公里之違規」，原處分機關乃
    依違反道路交通管理處罰條例第40條，裁處異議人罰鍰新臺
    幣（下同）1,800 元，並依同條例第63條第1 項第1 款（裁
    決書漏載「第1款」）記違規點數1 點。
二、聲明異議意旨略以：該車車況不佳，實無從以時速75公里之
    速度違規超速行駛，為此聲明異議，請求撤銷原處分云云。
三、按汽車駕駛人，行車速度，超過規定之最高時速，或低於規
    定之最低時速，除有第43條第1 項第2 款情形外，處新臺幣
    1,200 元以上2,400 元以下罰鍰；汽車駕駛人有第40條之情
    形者，除依原條款處罰鍰外，並記違規點數1 點，道路交通
    管理處罰條例第40條、第63條第1 項第1 款分別定有明文。
四、經查：
  (一)本件設置於臺北市○○路○ 段53號前（快速道），用以舉
      發異議人違規超速行為之雷達測速照相設備（主機器號碼
      593-062/60017） 係經過經濟部標準檢驗局國家標準檢驗
      合格，且領有檢驗合格證書（編號：MO0000000） ，有效
      日期至98年12月31日，其所測到之速度採證值具有準確性
      等事實，有臺北市察局中正第一分局98年8 月4 日北市警
      中正一分交字第09833005600 號函暨所附之經濟部標準檢
      驗局雷達測速儀檢定合格證書在卷可稽。故該具雷射測速
      照相設備於檢驗合格有效期間內測得之行車速度及拍攝之
      照片，在客觀上應堪信賴。
  (二)異議人雖辯稱該違規車輛之車況，實無法超速行使云云。
      然查：臺北市○○路○ 段53號左側道係限速50公里，而異
      議人所有之車牌號碼087-B6號營業一般小客車，於98年7
      月5 日5 時32分44秒時，以時速75公里行經該路段之事實
      ，有臺北市政府警察局中正第一分局98年9 月21日北市警
      中正一分交字第09831760600 號函暨所附之採證照片在卷
      可佐。參以異議人於聲明異議狀中亦不爭執其於上開時間
      ，確有駕駛該車行經該路段之事實。從而堪認本件係經檢
      驗合格之雷達測速照相設備拍攝到之違規超速照片，始由
      警方據以開單舉發，且於舉發當時，該雷達測速照相設備
      亦處於正常運作。是原處分機關所指異議人駕駛上開車輛
      違規超速之情節，尚屬有據。異議人上開所辯，委無可採
      。
五、綜上所述，異議人所有之上開車輛確有於上揭時地行車速度
    超過規定之最高時速達20公里以上未滿40公里之行為，原處
    分機關依道路交通管理處罰條例第40條、第63條第1 項第1
    款及違反道路交通管理事件統一裁罰基準表之規定，裁處異
    議人罰鍰1,800 元並記違規點數1 點，核無違誤。本件聲明
    異議為無理由，應予駁回。
六、據上論斷，應依道路交通案件處理辦法第19條，裁定如主文
    。
中    華    民    國    98    年    9     月    30    日
                  交通法庭  法  官  李釱任
上列正本證明與原本無異。
如不服本裁定，應於裁定送達後五日內敘明抗告理由，向本院提
出抗告狀。
                            書記官  陳秀慧
中    華    民    國    98    年    9     月    30    日


司法院資訊處製作；財團法人民間司法改革基金會備份。
